【裁判字號】    98,交上訴,800
【裁判日期】    980916
【裁判案由】    業務過失致死等
【裁判全文】
臺灣高等法院臺南分院刑事判決       98年度交上訴字第800號
上  訴  人  臺灣嘉義地方法院檢察署檢察官
被      告  甲○○
上列上訴人因被告業務過失致死等案件，不服臺灣嘉義地方法院
98 年度交訴字第24號中華民國98年6月24日第一審判決（起訴案
號：臺灣嘉義地方法院檢察署98年度偵字第788號），提起上訴
，本院判決如下：
    主  文
上訴駁回。
    理  由
一、按刑事訴訟法第361條、第367條規定，不服地方法院之第一
    審判決而上訴者，應提出上訴書狀，並敘述「具體理由」，
    為上訴必備之程式；其所提出之書狀未敘述上訴理由，或僅
    曾以言詞陳述上訴理由者，均應於上訴期間屆滿後二十日內
    補提理由書於第一審法院。第一審法院經形式審查，認逾期
    未補提上訴理由者，應定期間先命補正；逾期未補正者，為
    上訴不合法律上之程式，應以裁定駁回。倘「已提出上訴理
    由」，但所提非屬具體理由者，則由第二審法院以上訴不合
    法律上之程式，判決駁回。而所謂「具體理由」，必依據卷
    內既有訴訟資料或提出新事證，指摘或表明第一審判決有何
    採證認事、用法或量刑等足以影響判決本旨之不當或違法，
    而構成應予撤銷之具體事由，始克當之（例如：依憑證據法
    則具體指出所採證據何以不具證據能力，或依憑卷證資料，
    明確指出所為證據證明力之判斷如何違背經驗、論理法則）
    ；倘僅泛言原判決認定事實錯誤、違背法令、量刑失之過重
    或輕縱，而未依上揭意旨指出具體事由，或形式上雖已指出
    具體事由，然該事由縱使屬實，亦不足以認為原判決有何不
    當或違法者（例如：對不具有調查必要性之證據，法院未依
    聲請調查亦未說明理由，或援用證據不當，但除去該證據仍
    應為同一事實之認定），皆難謂係具體理由，俾與第二審上
    訴制度旨在請求第二審法院撤銷、變更第一審不當或違法之
    判決，以實現個案救濟之立法目的相契合，並節制濫行上訴
    （最高法院97年度台上字第892號判決參照。）。
二、檢察官上訴意旨略以：「告訴人請求上訴略以：被告雖於犯
    後坦承犯行，但對告訴人等造成難以彌補之傷害，且未與告
    訴人達成和解，難謂被告知所悔悟，原審量刑過輕等語前來
    。經核告訴人所述事項，認其請求上訴尚非顯無理由，爰提
    起上訴，請將原判決撤銷，另為適當之判決，爰依刑事訴訟
    法第344條第1項、第2項、第361條第1項提起上訴。」云云
    。
三、惟按量刑的輕重，屬事實審法院得依職權自由裁量之事項，
    苟已斟酌刑法第57條各款所列情狀而未逾越法定刑度，不得
    遽指為違法，且在同一犯罪事實與情節，如別無其他加重或
    減輕之原因，下級審量定之刑，亦無過重或失輕之不當情形
    ，則上級審法院對下級審法院之職權行使，原則上應予尊重
    。經查: 本件原判決認定被告甲○○有原判決事實欄所載之
    犯行，業已敘明所憑證據及認定之理由，經核並無違反經驗
    法則及論理法則。且原判決認被告所為，係犯刑法第276條
    第2項之業務過失致人於死罪、第284條第2項前段之業務過
    失傷害罪及同法第185條之4之肇事致人死傷逃逸等罪，而援
    引刑事訴訟法第273條之1第1項、第299條第1項前段、刑法
    第276 條第2項、第284條第2項前段、第185條之4、第55條
    、第47 條第1項、第51條第5款，刑法施行法第1條之1第1項
    ，其所確認之事實而為法律之適用，亦無違誤。復敘明被告
    就肇事逃逸罪部分構成累犯，應依法加重其刑，並審酌其智
    識程度、過失程度、造成被害人死亡之損害情形、肇事逃逸
    之危害程度、犯後坦承犯行之態度，及尚未與被害人家屬及
    告訴人達成和解等一切情狀，就其所犯刑法第276條第2項之
    業務過失致人於死罪，量處有期徒刑一年六月；就所犯刑法
    第185條之4之肇事致人死傷逃逸罪，量處有期徒刑一年四月
    ，並定應執行刑有期徒刑二年八月，即已詳細記載其審酌科
    刑之一切情狀之理由，且既未逾越法定刑度，又未濫用自由
    裁量之權限，刑度亦屬妥適，核無不當或違法之情形。
四、本件檢察官提起上訴，僅指稱據告訴人表示被告雖坦承犯行
    ，惟迄未與告訴人達成和解，難謂知所悔悟，量刑過輕云云
    ，然此業經原判決於量刑時予以審酌，有如前述，要難認原
    判決有何不當或違法，核非前揭法條所規定上訴應敘明之具
    體理由。此外，檢察官復未具體指摘原判決關於認定事實、
    適用法律及量刑等事項，究有何違法或不當之具體情形。是
    核檢察官之上訴意旨，僅泛稱量刑不當，並未依據卷內既有
    訴訟資料或提出新事證，指摘或表明第一審判決有何採證認
    事、用法或量刑等足以影響判決本旨之不當或違法之具體事
    由（按上訴理由是否具體，係屬第二審審查之範圍，不在命
    補正之列，刑事訴訟法第361條修正立法理由參照）。從而
    ，揆諸上開規定，本件上訴顯屬違背法律上之程式，自應予
    以駁回，並不經言詞辯論為之。
五、至台灣嘉義地方法院檢察署以98年9月4日嘉檢光義98偵5881
    字第21993號函送該署98年度偵字第5880、5881號併案部分
    ，雖檢察官併辦意旨認與原審判決事實為同一事實之案件，
    然本件本院既以程序判決駁回上訴，即無從對併辦犯罪事實
    為實體審酌，自應將上開併辦部分，退回檢察官另為適法偵
    查，併此敘明。
六、依刑事訴訟法第367條前段、第372條，判決如主文。
中    華    民    國    98    年    9     月    16    日
                  刑事第六庭  審判長法  官  董武全
                                    法  官  沈揚仁
                                    法  官  賴純慧
以上正本證明與原本無異。
如不服本判決應於收受送達後10日內向本院提出上訴書狀，其未
敘述上訴理由者，並得於提起上訴後10日內向本院補提理由書（
均須按他造當事人之人數附繕本）「切勿逕送上級法院」。
                                    書記官  馬愛君
中    華    民    國    98    年    9    月  16      日


司法院資訊處製作；財團法人民間司法改革基金會備份。
